【裁判字號】    98,易,1140
【裁判日期】    980430
【裁判案由】    竊盜
【裁判全文】
臺灣臺中地方法院刑事判決              98年度易字第1140號
公  訴  人  臺灣臺中地方法院檢察署檢察官
被      告  丙○○
上列被告因竊盜案件，經檢察官提起公訴（98年度偵字第5763號
），本院判決如下：
    主    文
丙○○犯毀越門扇竊盜罪，未遂，處有期徒刑伍月，如易科罰金
，以壹仟元折算壹日。
    犯罪事實
一、丙○○意圖為自己不法之所有，於民國98年2 月10日中午12
    時30分許，在臺中縣大甲鎮○○路48之2 號之乙○○住處，
    以腳踹破鋁門上之玻璃後，開門侵入上開住宅內欲竊取財物
    （侵入住宅部分，未據告訴），嗣其在屋內翻動衣櫃搜尋財
    物之際，適乙○○自外返回住處發現並喝止，而未得手。後
    丙○○趁乙○○報警處理時，駕駛車牌號碼7T-3653 號自小
    客車逃逸，旋於同日中午12時42分許，在臺中縣大甲鎮○○
    路與中山路1 段路口，為警查獲。
二、案經乙○○訴由臺中縣警察局大甲分局報告臺灣臺中地方法
    院檢察署檢察官偵查起訴。
    理    由
壹、證據能力方面：
    按「被告以外之人於審判外之陳述，雖不符前4條（指刑事
    訴訟法第159條之1至第159條之4）之規定，而經當事人於審
    判程序同意作為證據，法院審酌該言詞陳述或書面陳述作成
    之情況，認為適當者，亦得為證據」，又「當事人、代理人
    或辯護人於法院調查證據時，知有第159條第1項不得為證據
    之情形，而未於言詞辯論終結前聲明異議，視為有前項之同
    意」，刑事訴訟法第159條之5第1項、第2項亦有明文。本件
    被告郭宇廷就本判決所引用證據之證據能力，均未於言詞辯
    論終結前聲明異議，自視為同意，合先敘明。
貳、實體方面：
一、訊據被告矢口否認有何毀越門扇竊盜未遂犯行，辯稱：伊是
    去那邊四處找工作，後來開車迷路了，又剛好尿急，所以停
    下來尿尿云云。然查，上揭犯罪事實，業據告訴人乙○○於
    警詢時證述：98年2 月10日12時30分左右，在我返回住家前
    約50公尺處左右，發現一名男子身穿黑色上衣、藍色牛仔褲
    正在用腳踹開鋁門後進入屋內，當我返回住家門口時，我發
    現鋁門玻璃損壞，我上前在屋外喊叫，所以不敢進入屋內。
    大約2 分鐘左右，此時竊嫌從屋後的後門走出，我即上前詢
    問竊嫌為何將我家的鋁門玻璃打破，該竊嫌說，你不要亂說
    ，我是在等朋友。正當我拿起手機打電話報警時，該名竊賊
    利用我打電話沒有注意時，馬上跑到住家旁邊的空地上開走
    一部黑色自小客車（7T─3653）離開現場逃逸後，我即報案
    並提供車號給警方等語綦詳（警卷第7 頁），而告訴人與被
    告素無仇怨，並無誣陷被告必要，且其於案發現場亦與被告
    照面，無誤認被告之可能。再者，被告經查獲時，係駕駛上
    開7T─3653黑色自小客車，益徵告訴人上開所述為真。此外
    ，復有現場照片8 張附卷可稽，依前開照片所示，告訴人上
    開住處鋁門確遭破壞，從而，被告上開所辯顯係卸責之詞，
    不足採信。綜上所述，本件事證明確，被告毀越門扇竊盜未
    遂犯行應堪認定。
二、核被告所為，係犯刑法第321 條第1 項第2 款、第2 項之毀
    越門扇竊盜未遂罪。又被告竊盜犯行僅止於未遂，爰依刑法
    第25條第2 項減輕其刑。爰審酌被告年輕力壯，不思以己力
    賺取財物，侵入他人住處行竊，嚴重影響他人財產居家安危
    ，犯後猶空言否認犯行，態度不佳，然念其未竊得財物等一
    切情狀，量處如主文所示之刑，並諭知易科罰金之折算標準
    。
據上論斷，應依刑事訴訟法第299 條第1 項前段，刑法第321 條
第1 項第2 款、第2 項、第25條第2 項、第41條第1 項前段，刑
法施行法第1 條之1 第1 項、第2 項前段，判決如主文。
本案經檢察官甲○○到庭執行職務。
中    華    民    國    98    年    4     月    30    日
                  刑事第十庭    法  官  柯雅惠
以上正本證明與原本無異。
如不服本判決應於收受判決後10日內向本院提出上訴書狀，並應
敘述具體理由；其未敘述上訴理由者，應於上訴期間屆滿後20日
內向本院補提理由書（均須按他造當事人之人數附繕本）「切勿
逕送上級法院」。
                                書記官  鄭淑英
中    華    民    國    98    年    4     月    30    日
附錄：
刑法第321條
犯竊盜罪而有左列情形之一者，處 6 月以上、 5 年以下有期徒
刑：
一、於夜間侵入住宅或有人居住之建築物、船艦或隱匿其內而犯
之者。
二、毀越門扇、牆垣或其他安全設備而犯之者。
三、攜帶兇器而犯之者。
四、結夥三人以上而犯之者。
五、乘火災、水災或其他災害之際而犯之者。
六、在車站或埠頭而犯之者。
前項之未遂犯罰之。


司法院資訊處製作；財團法人民間司法改革基金會備份。
